臺灣高等法院臺南分院刑事判決
110年度上易字第614號
上  訴  人  
即  被  告  張仕杰
上列上訴人因竊盜等案件，不服臺灣雲林地方法院110年度易字
第111號中華民國110年10月7日第一審判決（起訴案號：臺灣雲
林地方檢察署110年度偵字第1006號），提起上訴，本院判決如
下：
    主  文
上訴駁回。
    事  實
一、張仕杰與徐睿詮（徐睿詮部分業經原審判決有罪確定）共同
    意圖為自己不法所有，基於攜帶兇器竊盜及毀損之犯意聯絡
    ，於民國110年1月21日6時22分許，由徐睿詮駕駛承租之車
    牌號碼000-0000號自用小客車（案發前已經徐睿詮逕自將該
    車車牌更換為李芝菁所有車牌號碼為000-0000號之車牌）搭
    載張仕杰，前往雲林縣○○鎮○○里○○000○0號之娃娃機店內，
    分別持用徐睿詮所有，客觀上足對人身體、生命安全構成威
    脅、得為兇器之板手及電鑽，毀損陳鴻慶在上開店內所承租
    之夾娃娃機3台、鎖頭及兌幣機；毀損林浚鎰在上開店內所
    承租之夾娃娃機1台及鎖頭，並竊取夾娃娃機台內之零錢共
    約新臺幣（下同）1000元之零錢得手。
二、案經陳鴻慶及林浚鎰訴由雲林縣警察局虎尾分局報告臺灣雲
    林地方檢察署偵查起訴。
    理  由
一、本件審理範圍僅及於原審判處被告有罪部分，另原審判決被
    告無罪部分（即竊取車牌部分），因檢察官未據上訴，業已
    確定，先予敘明。
二、上開犯罪事實，業據被告坦承不諱（偵卷第109至117、103
    至105頁；原審卷第225、264頁），核與證人即告訴人李芝
    菁、陳鴻慶、林浚鎰、證人藍文傑之證述內容（警卷第9至1
    0、11至12、15至18頁），及共同被告徐睿詮之供述情節大
    致相符（警卷第2至3、4至8頁，偵卷第41至43頁，原審卷第
    266至268、271至272頁），復有雲林縣警察局虎尾分局搜索
    扣押筆錄、扣押物品目錄表（警卷第21至23頁）、牌照號碼
    000-0000號自小客車之車輛詳細資料報表（警卷第29頁）、
    牌照號碼000-0000號自小客車之監視器畫面照片（警卷第30
    頁）、雲林縣○○鎮○○里○○000○0號現場照片（警卷第31至33
    頁，偵卷第123至125、129頁）、雲林縣○○鎮○○里○○000○0號
    現場監視器畫面翻拍照片（警卷第33至35頁，偵卷第127至1
    31頁）、查扣現場及扣案物照片（警卷第36至38頁）、雲林
    縣警察局扣押物品清單（偵卷第149頁）、牌照號碼000-000
    0號自小客車代保單（警卷第19頁）、○○國際租賃有限公司
    車輛出租約定契約（警卷第20頁）、雲林縣警察局虎尾分局
    大屯派出所受理刑事案件報案三聯單（警卷第39至40頁）、
    雲林縣警察局虎尾分局大屯派出所受理各類案件紀錄表（警
    卷第41頁）、失車案件基本資料詳細畫面報表（警卷第42頁
    ）、扣案物照片（偵卷第151頁）在卷可證，足認被告上揭
    任意性自白與事實相符，應堪採信。本案事證明確，被告犯
    行堪以認定，應依法論科。
三、至起訴書犯罪事實一㈡第3行至第5行雖記載：被告與同案被
    告徐睿詮共同持用客觀上足對人身體、生命安全構成威脅、
    得為兇器之電鑽、電動鋸子、扳手及螺絲鉗子等語，惟證人
    即共同被告徐睿詮證稱：我們帶電鑽與扳手下車竊盜，張仕
    杰應該是拿扳手等語（原審卷第273至274頁），與被告供稱
    ：我是用扳手把娃娃機的零錢箱打開等語相符（原審卷第22
    7頁），此部分除警方在共同被告徐睿詮之住所內扣得電鑽
    、電動鋸子、扳手及螺絲鉗子等物品外，並無其他證據足以
    佐證，是起訴書此部分記載，容有誤會，逕予更正如本判決
    事實欄一第7行至第8行所述。
四、論罪科刑：
  ㈠核被告所為，係犯刑法第321條第1項第3款之攜帶兇器竊盜及
    同法第354條之毀損他人物品罪。被告與同案被告徐睿詮就
    上開犯行間，有犯意聯絡及行為分擔，應論以共同正犯。被
    告係基於同一竊盜之目的，破壞夾娃娃機台、鎖頭及兌幣機
    並竊取夾娃娃機台內零錢之行為，係以一行觸犯攜帶兇器竊
    盜及毀損他人物品2罪名，為想像競合犯，依刑法第55條之
    規定，應從一重之攜帶兇器竊盜罪處斷。
  ㈡被告前因施用毒品案件，經臺灣苗栗地方法院以107年度苗簡
    字第1010號判決判處有期徒刑2月確定，於108年9月23日徒
    刑易服社會勞動改易科罰金執行完畢等情，有臺灣高等法院
    被告前案紀錄表在卷可稽，被告於前案有期徒刑執行完畢後
    ，理應產生警惕作用，並能因此自我反省，惟被告於前案執
    行完畢後5年以內，故意再犯本件有期徒刑以上之罪，為累
    犯，顯見其對於刑罰之反應力顯然薄弱，本件縱使依刑法第
    47條第1項之規定加重最低本刑，對於被告之人身自由並無
    因此遭受過苛侵害之虞，亦無違反比例原則，尚無司法院釋
    字第775號解釋所謂加重最低本刑致生行為人所受之刑罰超
    過其所應負擔罪責之情形，為符罪刑相當原則及兼顧社會防
    衛之效果，爰參酌司法院釋字第775號解釋意旨，依刑法第4
    7條第1項規定加重其刑。
五、駁回上訴之理由：
  ㈠原審以被告罪證明確，依上開罪名之法條規定論罪科刑，並
    審酌被告被告不思以正途獲取財物，竟攜帶扳手破壞告訴人
    陳鴻慶、林浚鎰之夾娃娃機及鎖頭，並竊取夾娃娃機台內之
    零錢，顯見被告欠缺尊重他人財產權之觀念，所為固屬不該
    ，惟念及被告犯後坦承犯行，未飾詞推卸責任，態度尚可，
    並考量被告自陳為高中畢業之智識程度，務農，月收入約2
    萬5000元，○婚，沒有小孩，跟祖父母、父母親及哥哥同住
    （原審卷第283頁），暨本案犯罪、動機、目的、手段及造
    成告訴人陳鴻慶、林浚鎰之損失且未與告訴人2人達成和解
    等一切情狀，量處有期徒刑8月。復說明：竊得之夾娃娃機
    台內之零錢1000元，係被告與同案被告徐睿詮共同吃喝
　　花用完畢（偵卷第105頁，原審卷第274頁），故被告與同案
    被告徐睿詮就上開不法所得1000元具有共同處分權限，且該
    1000元未經扣案，亦未返還予告訴人，被告應與同案被告徐
    睿詮共同宣告沒收，並於全部或一部不能沒收或不宜執行沒
    收時，共同追徵其價額。本院經核原判決認事用法，並無不
    合，量刑尚稱妥適，應予維持。
  ㈡被告以其係初犯，父母期許甚深，請求判處罰金，其自107年
    第一次犯罪後，並無再犯罪，均在家務農，不應累犯加重，
    且有刑法第59條之適用為由，提起上訴，指摘原審量刑過重
    云云。惟按量刑之輕重，係事實審法院得依職權自由裁量之
    事項，茍已斟酌刑法第57條各款所列情狀而未逾越法定刑度
    ，不得遽指為違法。又在同一犯罪事實與情節，如別無其他
    加重或減輕之原因，下級審量定之刑，亦無過重或失輕之不
    當情形，則上級審法院對下級審法院之職權行使，原則上應
    予尊重。經查，被告雖坦承犯行，然其並非初犯，亦非二犯
    ，而係三犯，且其目前仍有施用毒品案件及詐欺案件偵查中
    ，有長達6頁之前案紀錄表在卷可按，顯見其確實符合上開
    刑罰反應力薄弱之情，而有累犯加重之適用，原判決此部分
    論述詳盡，難認有何不當；再者，本件法定刑為6月以上5年
    以下有期徒刑等，罰金刑僅得併科，並無單獨判處罰金刑之
    餘地，且被告有上開前科，亦難認有刑法第59條情堪憫恕之
    適用。況被告未為任何賠償，有本院公務電話查詢紀錄表可
    按（本院卷第61、63頁），原審之量刑僅在累犯加重後之最
    低度刑有期徒刑7月以上酌加1月，仍屬低度刑，上開量刑難
    認有何過重之情，量刑未逾越職權，亦無違反比例原則，及
    有其他失出或失入之違法或失當之處，並無刑度過重，被告
    指摘量刑不當，為無理由，應予駁回。
據上論結，應依刑事訴訟法第368 條，判決如主文。
本案經檢察官王宥棠提起公訴，檢察官謝錫和到庭執行職務。
中　　華　　民　　國　　111 　年　　 1　　月　　27　　日
                  刑事第五庭    審判長法　官  蔡廷宜
                                      法　官  蔡川富
                                      法　官  翁世容
以上正本證明與原本無異。
不得上訴。
　　　　　　　　　　　　　　　　　　　書記官  顏惠華
中　　華　　民　　國　　111 　年　　 1　　月　　27　　日
附錄本案論罪科刑法條全文
中華民國刑法第321條
犯前條第一項、第二項之罪而有下列情形之一者，處6月以上5年
以下有期徒刑，得併科50萬元以下罰金：
一、侵入住宅或有人居住之建築物、船艦或隱匿其內而犯之。
二、毀越門窗、牆垣或其他安全設備而犯之。
三、攜帶兇器而犯之。
四、結夥三人以上而犯之。
五、乘火災、水災或其他災害 之際而犯之。
六、在車站、港埠、航空站或其他供水、陸、空公眾運輸之舟、
    車、航空機內而犯之。
前項之未遂犯罰之。　

中華民國刑法第354條
毀棄、損壞前二條以外之他人之物或致令不堪用，足以生損害於
公眾或他人者，處2年以下有期徒刑、拘役或1萬5千元以下罰金
。